【裁判字號】    99,訴,140
【裁判日期】    990331
【裁判案由】    毒品危害防制條例等
【裁判全文】
臺灣桃園地方法院刑事判決               99年度訴字第140號
公  訴  人  臺灣桃園地方法院檢察署檢察官
被      告  丙○○
指定辯護人  本院公設辯護人丁○○、林銘宏
上列被告因違反毒品危害防制條例等案件，經檢察官提起公訴（
98年度偵字第28966 號），本院判決如下：
    主  文
丙○○共同運輸第三級毒品，累犯，處有期徒刑貳年。扣案如附
表編號一、二所示之物均沒收，未扣案如附表編號三所示之物與
甲○○、真實姓名年籍均不詳綽號「吉哥」、綽號「宗哥」、綽
號「昌哥」及綽號「智偉哥」之「黃智偉」連帶沒收，如全部或
一部不能沒收時，連帶追徵其價額或以其等財產連帶抵償之。
    事  實
一、丙○○前於民國96年間，因傷害案件，經本院以95年度訴字
    第1099號判處有期徒刑2 年，嗣經臺灣高等法院以96年度上
    訴字第704 號撤銷改判處有期徒刑1 年6 月，再經裁定減刑
    為有期徒刑9 月確定，甫於96年12月19日縮刑期滿執行完畢
    。詎仍不知悔改，緣丙○○之友人甲○○（由本院以另案審
    理中）與真實姓名年籍均不詳綽號「吉哥」、綽號「昌哥」
    、綽號「宗哥」以及綽號「智偉哥」之「黃智偉」等成年男
    子（以上四人均未據起訴）共謀自大陸地區運輸第三級毒品
    愷他命來臺，而甲○○認丙○○經濟拮据，又積欠其債務無
    力清償，遂謀由丙○○擔任運輸毒品之交通角色，先於98年
    12月上旬某日，指示丙○○持其所交付之費用，自行辦理護
    照、臺胞證及機票等事宜，嗣於98年12月13日，再邀約丙○
    ○代「吉哥」等人自大陸地區私運第三級毒品愷他命進入臺
    灣地區，表示「吉哥」除願免費提供往來機票、住宿費外，
    並應允於事成後給付丙○○報酬新臺幣（下同）10萬元。而
    丙○○明知愷他命（Ketamine，俗稱K 他命）係毒品危害防
    制條例第2 條第2 項第3 款公告之第三級毒品，且係行政院
    依懲治走私條例第2 條第4 項授權公告之「管制物品項目及
    其數額」所列甲項第4 款之管制進出口物，未經許可，不得
    非法運輸進入我國境內，竟仍應允之，並與甲○○、綽號「
    吉哥」、「昌哥」、「宗哥」、「智偉哥」之「黃智偉」等
    人共同基於運輸第三級毒品及走私管制物品進口之犯意聯絡
    ，於98年12月13日晚間某時，前往甲○○位於桃園縣八德市
    ○○路○ 段252 巷15弄14衖13號住處集合，繼於翌日（12月
    14日）上午某時，丙○○與甲○○、綽號「昌哥」、綽號「
    宗哥」等人一同搭乘計程車前往桃園國際機場，抵達機場與
    綽號「吉哥」之人會合後，再共同搭乘復興航空GE-371號班
    次班機飛抵澳門，一行人再換搭小型巴士前往大陸地區廣東
    省珠海市某處。當日（12月14日）在珠海市某處民宅與「吉
    哥」等人用餐完畢後，丙○○與甲○○一同前往珠海某飯店
    投宿，其後數日，再與甲○○分別轉而投宿於珠海其他飯店
    或民宅。迨至98年12月21日晚間8 時許，甲○○帶丙○○前
    往首日抵達珠海而與「吉哥」等人一同用餐之該民宅內，與
    「黃智偉」一起試穿由「黃智偉」所提供之束腹帶尺寸，經
    確認合適後，丙○○即與甲○○先行返回投宿地點，「黃智
    偉」則在珠海市某處，將綽號「吉哥」之人在大陸地區某處
    以不詳方式取得如附表編號一所示之第三級毒品愷他命（驗
    前總毛重2047.16 公克，包裝塑膠袋總重47.17 公克，取樣
    0. 18 公克鑑定用罄，純度約98﹪，驗前總純質淨重約1959
    .99 公克）以如附表編號二所示之塑膠袋分裝成4 包後，再
    放入製有夾層之特製束腹帶內。翌日（12月22日）上午10時
    許，「黃智偉」、甲○○於上開民宅房間內指導並協助丙○
    ○穿上前揭「黃智偉」所有用以夾藏、掩飾毒品愷他命之特
    製束腹帶1 條後，「黃智偉」再告知甲○○待渠等返臺順利
    通關後將與之聯絡，並至甲○○住處接應取貨。同日（22日
    ）上午，丙○○隨即穿著上開其內夾藏前述愷他命之束腹帶
    ，與甲○○、「黃智偉」等人一同自珠海市前往澳門，並自
    澳門搭乘復興航空GE -354 號班次班機入境，同日下午2 時
    30分時許，返抵桃園國際機場，而自大陸地區運輸私運管制
    物品即第三級毒品愷他命入境臺灣。嗣於同日下午2 時50分
    時許，丙○○穿著前揭夾藏毒品愷他命之束腹帶，經由第七
    號綠線免申報通關櫃臺欲通關時，為警察覺有異，當場查獲
    ，並扣得丙○○運輸入境如附表編號一、二、三所示之愷他
    命、束腹帶、塑膠袋及與本件運輸毒品無關如附表編號四所
    示之行動電話1 支、SIM 卡2 枚，因而查悉上情。
二、案經內政部警政署航空警察局移請臺灣桃園地方法院檢察署
    檢察官偵查起訴。
    理  由
壹、證據能力方面：
一、被告之自白，非出於強暴、脅迫、利誘、詐欺、疲勞訊問、
    違法羈押或其他不正之方法，且與事實相符者，得為證據，
    刑事訴訟法第156 條第1 項定有明文。本案被告丙○○於警
    詢、偵查及審判時均自白有本案之犯罪行為，其於本院審理
    中，亦不爭執其自白之任意性，此外，並有本件扣案毒品及
    卷附內政部警政署刑事警察局（下稱刑事局）鑑定書等文件
    可佐，核其自白與事實相符，依上開規定，被告之自白有證
    據能力。
二、卷附臺北關稅局扣押貨物/ 運輸工具收據及搜索筆錄、旅客
    入出境紀錄查詢、財政部臺北關稅局98年12月22日北稽檢移
    字第0980100429號函、查獲照片、旅客入出境紀錄查詢、法
    務部入出境資料、扣押物品清單等文件，性質上分別為公務
    員職務上製作之證明文書、紀錄文書，復各無刑事訴訟法第
    159 條之4 第1 款所定顯有不可信之情況，且無證據證明係
    公務員違背法定程序所取得，依法均有證據能力。又卷附刑
    事局99年1 月15日刑鑑字第0990002355號鑑定書1 份，性質
    上雖亦為被告以外之人於審判外之書面陳述，依據前開規定
    ，屬於傳聞證據，惟該項證據係檢察官依刑事訴訟法第208
    條第1 項之規定所為，依同法第159 條第1 項規定屬傳聞之
    例外，亦有證據能力。
三、扣案之第三級毒品愷他命4 包（驗前總毛重2047.16 公克，
    包裝塑膠袋總重47.17 公克，純度約98﹪，推估驗前總純質
    淨重約1959 .99公克）、塑膠袋4 個、束腹帶1 條，均係公
    務員依法定程序執行搜索扣押所取得，且與本案有直接關聯
    性，是認前揭扣案物亦有證據能力。
貳、實體方面：
一、上開犯罪事實，業據被告丙○○迭於警詢、偵訊及本院審理
    中坦認不諱（見偵卷第57至61頁、第74至76頁，本院卷第8
    至9 頁、第22至23頁），並有法務部入出境資料、臺北關稅
    局扣押貨物/ 運輸工具及搜索筆錄、扣押物品目錄表、財政
    部臺北關稅局98年12月22日北稽檢移字第0980100429號函、
    蒐證照片等在卷可稽。而於被告所穿束腹帶內查扣之白色晶
    體4 包，經送請刑事局以氣相層析質譜儀分析法、核磁共振
    分析法鑑定結果，確為第三級毒品愷他命（驗前總毛重2047
    .16 公克，包裝塑膠袋總重47.17 公克，純度約98﹪，推估
    驗前總純質淨重約1959.9 9公克），此有刑事局99年1 月15
    日刑鑑字第0990002355號鑑定書1 份在卷可證，此外，復有
    被告用以運輸愷他命所用之束腹帶1 個扣案可佐，足認被告
    丙○○前揭自白核與事實相符，可以採信。
二、至被告丙○○先前於偵查中固一度指稱扣案毒品係其個人為
    供己施用，而在大陸地區向綽號「萍姐」之人所購入云云，
    惟被告丙○○嗣於本院準備程序中既已坦言上開供述並不實
    在，並供陳：其因怕甲○○等人對之不利，加上又有服用克
    流感之藥物，所以才為上指內容之陳述等語在卷（見本院卷
    第22頁反面），復參以被告丙○○於本次遭警查獲前，未曾
    有施用毒品前科，且於遭警查獲後，經警採集其尿液送請鑑
    驗結果，亦呈現愷他命陰性反應，此有臺灣高等法院被告前
    案紀錄表、臺灣桃園地方法院檢察署99年2 月1 日乙○堂萬
    98偵28966 字第12897 號函附濫用藥物檢驗報告在卷可稽，
    足認被告丙○○確無施用毒品之行為，益見其供稱扣案毒品
    係伊個人為施用而向「萍姐」購入等節，確非事實，並不可
    取。
三、被告丙○○又於偵查及本院審理中辯稱：我作這個事情不是
    出於自願的，是因為欠甲○○錢，他言語上有些恐嚇，我才
    會答應作這個事情云云（見偵卷第76頁、本院99年3 月10日
    審判筆錄第6 至7 頁）。惟查：
(一)、按共同正犯，乃共同實施犯罪行為之人，在共同意思範圍內
    ，各自分擔犯罪行為之一部，相互利用他人之行為，以達其
    共同犯罪之目的，而就全部犯罪結果負其責任。共同實施犯
    罪行為之人，在合同意思範圍內，各自分擔犯罪行為之一部
    ，相互利用他人之行為，以達其犯罪之目的者，即應對於全
    部所發生之結果，共同負責。又刑法學說上所謂間接正犯，
    則指犯罪行為人不親自實施犯罪，而利用無責任能力人或無
    犯罪意思之人實施犯罪而言；再者，共同被告間若具有對向
    性之關係，為避免嫁禍他人而虛偽陳述，尤應有足以令人確
    信其陳述為真實之補強證據，始能據以為論罪之依據（最高
    法院95年度臺上字第1486號、96年度臺上字第1668號、96年
    度臺上字第901 號判決意旨參照）。
(二)、查被告丙○○於偵訊時先是供稱：「（如何會與甲○○共同
    前往大陸運輸K 他命回國？）因一開始欠他約3 到4 萬，要
    我到南部工作抵債，我約在98年11月底左右過去找甲○○打
    算工作還錢，不久甲○○打到我0000000000行動電話要我去
    找他，見面時先給我5 千塊叫我去辦護照和臺胞證，辦好再
    過去找他，98年12月10日左右我辦好就過去照他，他又給我
    1 萬塊要我自己去訂復興航空12月14日下午1 點到澳門的飛
    機，要我13日當天帶著護照臺胞證及機票到他八德市○○路
    戶籍地去找他，會與我一起搭機到澳門，是13日住在他家時
    不斷詢問，他才告訴我是要到珠海帶K 他命回來」等語（見
    偵卷第75頁），顯見被告丙○○於偵訊甫始，絲毫未曾提及
    甲○○究係如何出言恫嚇致其心生畏懼後，始同意代為運輸
    本案毒品之事。則其嗣指稱：甲○○說若伊不幫忙運輸毒品
    ，就要馬上還錢，否則就要去家裡鬧各云云，是否可信，已
    非無疑。
(三)、再衡諸被告丙○○於警詢及本院調查時尚且直言：「（你運
    毒代價為何？）甲○○說成功後會給我新臺幣10萬元，扣除
    我欠他的錢還有幾萬元可拿」、「甲○○提供給我SIM 卡及
    手機，讓我可以在大陸跟家人聯絡」等語（見偵卷第60頁、
    本院卷第22頁反面）。準此以言，苟甲○○確曾向被告丙○
    ○施以言語恫嚇，進而使之心生畏懼而應允代為運輸毒品愷
    他命入境，甲○○大可逕要求被告丙○○無償提供勞務，何
    需應允將給付報酬、甚至進而提供聯絡電話以解被告丙○○
    思鄉之苦？實與常情有悖。
(四)、抑有進者，倘被告丙○○確係遭受逼迫而犯下本件運輸毒品
    之重罪，則其在遭警查獲時，自當全盤托出實情，以免遭受
    刑罰制裁，何以竟捨此而不為，反虛編羅織係為供一己吸毒
    而向「萍姐」購買大量愷他命夾帶入境之說詞，更有可議。
(五)、本院綜合審究上情，認被告丙○○所辯既有前述不符常情之
    處，且又查無其他補強證據足佐其說，其所指係受甲○○恐
    嚇始運輸本案毒品云云，並非可採，殊難採為有利被告之認
    定。而被告丙○○既同屬本次運輸毒品入境臺灣之成員，且
    就甲○○等人自大陸地區私運運輸第三級毒品愷他命入境之
    事實，非但知之甚詳，甚且進而穿著其內夾藏毒品愷他命之
    束腹帶闖關，顯係與甲○○等人各自分擔犯罪行為之一部分
    ，分工合作並相互利用他人行為以達犯罪之目的，依前揭說
    明，被告丙○○自應就本件犯行共同負責。
四、綜上所述，被告運輸及私運第三級毒品愷他命之犯行事證明
    確，洵堪認定，應予依法論科。
五、論罪科刑方面：
(一)、查毒品危害防制條例固於98年5 月20日經總統修正公布第4
    、11、11-1、17、20、25條等條文，惟不論依中央法規標準
    法第13條之規定，自公布日起至第3 日即98年5 月22日發生
    效力（司法院98年6 月29日院台廳刑一字第0980014643號函
    參照），抑或係依該條例36條所定「本條例自公布後六個月
    施行」規定，自公布後六個月施行（法務部98年6 月8 日法
    檢字第0980802279號函參照），毒品危害防制條例於本件被
    告行為時均已發生效力，是本件並無為新舊法比較之必要，
    合先敘明。
(二)、其次，愷他命係毒品危害防制條例第2 條第2 項第3 款規定
    之第三級毒品，並為行政院依懲治走私條例第2 條第4 項授
    權訂定之管制物品項目及其數額甲項第4 款規定之毒品，屬
    管制進出口之物品。又懲治走私條例第12條既特別規定：「
    自大陸地區私運物品進入臺灣地區，或自臺灣地區私運物品
    前往大陸地區者，以私運物品進口、出口論，適用本條例規
    定處斷」，且香港、澳門回歸中國（大陸）後，為規範及促
    進臺灣地區與香港、澳門之經貿、文化及其他關係，特制定
    香港澳門關係條例，明定臺灣地區與香港或澳門貿易，得以
    直接方式為之，並於臺灣地區與大陸地區直接通信、通航或
    通商前，得視香港或澳門為第三地，排除臺灣地區與大陸地
    區人民關係條例在香港、澳門之適用，此觀香港澳門關係條
    例第1 條第2 項、第35條第1 項前段、第57條及同條例施行
    細則第2 條之規定自明。且香港為世界貿易組織（WTO ）之
    會員，乃一獨立之關稅領域，香港澳門關係條例第35條第2
    項、第3 項復規定，輸入或攜帶進入臺灣地區之香港或澳門
    物品，以進口論，輸往香港或澳門之物品，以出口論，分別
    依輸入物品、輸出物品有關法令之規定辦理。從而自香港、
    澳門私運管制物品進口逾公告數額，應逕依懲治走私條例第
    2 條第1 項論處，無庸引用同條例第12條之規定，固有最高
    法院93年5 月11日93年度第3 次刑事庭會議決議意旨可參。
    然本件被告既係在大陸珠海市穿著其內夾藏毒品愷他命之束
    腹帶後，先前往澳門，再由澳門搭機運抵臺灣，自屬由大陸
    地區私運第三級毒品愷他命入境臺灣。是核其所為，係犯毒
    品危害防制條例第4 條第3 項之運輸第三級毒品罪，及懲治
    走私條例第12條、第2 條第1 項之私運管制物品進口罪。被
    告丙○○持有純質淨重超過20公克以上之第三級毒品愷他命
    之行為，為運輸之高度行為所吸收，不另論罪。被告與甲○
    ○、前述綽號「智偉哥」之「黃智偉」、「吉哥」、「昌哥
    」、「宗哥」等人間，就上開犯行有犯意聯絡及行為分擔，
    為共同正犯。再被告以一私運行為，觸犯上述保護法益不同
    之二罪名，屬想像競合犯，應依刑法第55條之規定，從一重
    之毒品危害防制條例第4 條第3 項之運輸第三級毒品罪處斷
    。另按運輸毒品或運送走私物品罪之成立，並非以所運輸之
    毒品或運送之走私物品已運抵目的地為完成犯罪之要件；是
    以，區別各該罪既遂、未遂之依據，應以已否起運離開現場
    為準，如已起運離開現場，其構成要件之輸送行為即已完成
    ，不以達到目的地為既遂之條件；懲治走私條例處罰走私行
    為之既遂或未遂，則應以已否進入國界為準（95年度臺上字
    第99 0號、84年度臺上字第3794號判決要旨參照）。揆諸上
    揭說明，本件扣案之第三級毒品愷他命既經起運並抵達桃園
    國際機場，縱被告丙○○未及交付與接應之人，惟其既在機
    場為警查獲，因該毒品愷他命已運抵我國領域內，自仍應認
    被告本件運輸私運第三級毒品即管制進出口物品愷他命之行
    為業已完成，併此敘明。
(三)、其次，被告丙○○前於96年間，因傷害案件，經本院以95年
    度訴字第1099號判處有期徒刑2 年，嗣經臺灣高等法院以96
    年度上訴字第704 號撤銷改判處有期徒刑1 年6 月，再經裁
    定減刑為有期徒刑9 月確定，甫於96年12月19日縮刑期滿執
    行完畢，有臺灣高等法院被告前案紀錄表在卷可稽，其受有
    期徒刑執行完畢後，5 年內故意再犯本件最重本刑為有期徒
    刑以上之罪，為累犯，應依刑法第47條第1 項規定加重其刑
    。
(四)、再者，被告丙○○於99年1 月28日警詢時自白：「甲○○才
    告訴要去中國大陸珠海帶K 他命回臺灣」等語（見偵卷第58
    頁）；於同年2 月1 日偵訊時自白：「他才告訴我是要到珠
    海帶K 他命回來」等語（見偵卷第75頁）；於本院審理時自
    白：「（對於檢察官起訴你運輸三級毒品之犯罪事實有何意
    見？）我承認」等語（見本院卷第8 頁反面、第22頁反面）
    ，足見被告就其被訴運輸第三級毒品進入臺灣地區之犯行，
    於偵查中及審判中均自白。至被告丙○○先後雖均以：伊因
    受甲○○所逼，方同意為之運輸毒品入境云云為辯，企圖以
    此減免自己罪責。然所謂自白，既係指被告對於自己所為已
    經構成犯罪要件之事實，在偵查中向有偵查犯罪職權之公務
    員坦白陳述而言；至於對阻卻責任或阻卻違法之事由，有所
    主張或辯解，乃辯護權之行使，仍不失為自白（最高法院98
    年度臺上字第448 號、89年度臺上字第4513號、93年度臺上
    字第2870號判決意旨參照），是縱被告丙○○曾主張上開阻
    卻責任事由，仍無礙於其已於偵審中自白，而得適用毒品危
    害防制條例第17條第2 項減刑之規定。
(五)、又被告丙○○於遭查獲上開犯行後，主動向檢警供出第三級
    毒品愷他命之來源，因而查獲共犯甲○○乙節，有被告丙○
    ○於99年1 月28日警詢筆錄、同年2 月1 日偵訊筆錄在卷（
    見偵卷第57至61頁、第74至76頁），並經本院依職權調取本
    院99年度訴字第204 號甲○○之刑事案卷確認無誤，足見被
    告確有供出毒品來源，並因而破獲之情事，爰依毒品危害防
    制條例第17條第1 項之規定，遞減輕其刑，並依法先加重而
    後遞減輕之。
(六)、爰審酌被告丙○○為謀私利，竟鋌而走險，私運毒品愷他命
    入境，且該批毒品愷他命數量非微，對於社會治安危害不淺
    ，幸未流入市面即為警查獲，復酌以被告僅屬俗稱「交通工
    具」之次要角色，尚非居於幕後策劃之主要人員，且其於犯
    後尚知坦承犯行，非無悔意，並兼衡其犯罪手段、生活狀況
    、品行、智識程度及公訴人就本件具體求刑之意見等一切情
    狀，量處如主文所示之刑，以為懲儆。
六、沒收：
(一)、按毒品危害防制條例第18條第1 項規定，查獲之第一、二級
    毒品及專供製造或施用第一、二級毒品之器具，不問屬於犯
    人與否，均沒收銷燬之；查獲之第三、四級毒品及製造或施
    用毒品之器具，無正當理由而擅自持有者，均沒入銷燬之。
    但合於醫藥、研究或訓練之用者，得不予銷燬。從而，依同
    條例第18條第1 項前段應沒收銷燬者，僅限於查獲之第一、
    二級毒品及專供製造或施用第一、二級毒品之器具，同條例
    對於查獲之製造、運輸、販賣、意圖販賣而持有、以非法方
    法使人施用、引誘他人施用及轉讓第三、四級毒品之沒收，
    並無特別規定，如其行為已構成犯罪，則該毒品即屬不受法
    律保護之違禁物，應回歸刑法之適用，依刑法第38條第1 項
    第1 款之規定沒收之（最高法院96年度臺上字第89號判決意
    旨參照）。準此，扣案如附表編號1 所示之第三級毒品愷他
    命（驗前總毛重2047.16 公克，包裝塑膠袋總重47.17 公克
    ，取樣0.18公克鑑定用罄，純度約98﹪，驗前總純質淨重約
    1959.99 公克），係被告丙○○所運輸之第三級毒品，屬違
    禁物，應依刑法第38條第1 項第1 款之規定，宣告沒收，至
    鑑驗用罄之0.18公克愷他命毒品，既已滅失，自無庸再予以
    宣告沒收。
(二)、其次，扣案如附表編號二所示之束腹帶1 個及未扣案如附表
    編號三所示之塑膠袋4 個，既均係用於包裹毒品愷他命，以
    防其裸露、潮濕，便於攜帶運輸，自屬供運輸毒品所用之物
    ，復為共犯「吉哥」及綽號「智偉哥」之「黃智偉」所有，
    縱附表編號三所示之物並未扣案，但既無證據證明業已滅失
    ，仍均應依同條例第19條第1 項前段宣告沒收，如全部或一
    部不能沒收時，與其他共犯連帶追徵其價額或以其等財產連
    帶抵償之（最高法院91年度臺上字第4149號判決意旨參照）
    。至附表編號二所示之束腹帶既經扣案，自無全部或一部不
    能沒收之情形，毋庸諭知追徵其價額或以財產抵償，併予敘
    明。
(三)、再者，扣案如附表編號四所示之行動電話1 支及SIM 卡2 枚
    ，乃係共犯甲○○交付以供被告丙○○在大陸地區聯繫家人
    使用，與本件運輸毒品無關，又非違禁物，依法自不得予以
    沒收。
(四)、末按毒品危害防制條例第19條規定，犯同條例第4 條至第9
    條、第12條、第19條或第14條第1 項、第2 項之罪者，其因
    犯罪所得之物，沒收之。所稱因犯罪所得之物，自以實際所
    得者為限，苟無所得或尚未取得者，自無從為沒收追繳之諭
    知（最高法院89年度臺上字第3434號、96年度臺上字第2331
    號判決參照）。查共犯「吉哥」固允諾被告此次運輸第三級
    毒品愷他命進入臺灣後，將給付被告10萬元之報酬，惟被告
    於運輸第三級毒品入境後旋遭查獲，被告尚未實際取得前開
    10萬元之報酬，業據被告供述甚明，是亦毋庸就此為沒收追
    繳之諭知，併此敘明。
據上論斷，應依刑事訴訟法第299 條第1 項前段，毒品危害防制
條例第4 條第3 項、第17條第1 項、第2 項、第19條第1 項前段
，懲治走私條例第2 條第1 項、第11條、第12條，刑法第11條前
段、第28條、第47條第1 項、第55條，第38條第1 項第1 款，判
決如主文。
本案經檢察官吳佳美到庭執行職務。
中    華    民    國    99    年    3     月    31    日
                  刑事第八庭    審判長法  官  林惠霞
                                      法  官  張明儀
                                      法  官  呂綺珍
附表：
┌──┬──────┬─────────────────┐
│編號│品       名 │             數  量               │
├──┼──────┼─────────────────┤
│一  │第三級毒品愷│共4 包，驗前總毛重2047.16 公克，包│
│    │他命        │裝塑膠袋總重47.17 公克，取樣0.18公│
│    │            │克鑑定用罄，純度約98﹪，驗前總純質│
│    │            │淨重約1959.99公克                 │
├──┼──────┼─────────────────┤
│二  │束腹帶      │1個                               │
├──┼──────┼─────────────────┤
│三  │塑膠袋      │4個                               │
├──┼──────┼─────────────────┤
│四  │行動電話    │1支（另有SIM卡2枚）               │
└──┴──────┴─────────────────┘
附錄：本案論罪科刑法條全文
毒品危害防制條例第4條第3項
製造、運輸、販賣第三級毒品者，處五年以上有期徒刑，得併科
新臺幣七百萬元以下罰金。
懲治走私條例第2條第1項
私運管制物品進口、出口逾公告數額者，處7 年以下有期徒刑，
得併科新臺幣3 百萬元以下罰金。
以上正本證明與原本無異。
如不服本判決應於收受判決後10日內向本院提出上訴書狀，並應
敘述具體理由。其未敘述上訴理由者，應於上訴期間屆滿後20日
內向本院補提理由書(均須按他造當事人之人數附繕本)「切勿逕
送上級法院」。
                                      書記官  范升福
中    華    民    國    99    年    4     月    2     日

司法院資訊處製作；財團法人民間司法改革基金會備份。
